# 求助陈版 - 增值税进项税退回是否属于政府补助及现流列示问题

提问人：ironyclaris 时间：2021-11-29 17:13:13
陈版您好：
《财政部会计司 2021 年 5 月会计处理答疑》 中提到：
“增值税进项税退回放现流表的收到税费返还，还是放收到其他经营活动相关里？”
答：企业应根据收到的增值税进项税退回的经济实质，并据此判断其在现金流量表中的列示。其中，相关退回税费符合《企业会计准则第 16 号——政府补助》（财会〔 2017 〕 15 号）中政府补助的定义、特征的，根据《关于修订印发 2019 年度一般企业财务报表格式的通知》（财会〔 2019 〕 6 号），在现金流量表的“收到其他与经营活动有关的现金”项目填列。
这里有一个疑问，增值税进项税退回什么情况下属于政府补助？若不属于政府补助是否应该列示在“收到的税费返还”里？

回答人：chenyiwei
增值税进项税额的退还，常见的是出口退税和留抵税额退还，都不属于政府补助。以前习惯上是列入“收到的税费返还”。